臺灣屏東地方法院民事裁定　　　　　　100年度監宣字第122號
聲　請　人　余國復
代　理　人　郭寶蓮律師
相　對　人　余國龍
上列聲請人聲請監護宣告事件，本院裁定如下：
    主  文
宣告余國龍（男、民國○○年○○月○○日生、身分證統一編號：Ｚ000
000000號）為受監護宣告人。
選定余國復（男、民國○○年○ 月○ 日生、身分證統一編號：Ｚ000
000000號）為受監護宣告之人余國龍之監護人。
指定余明（男、民國○○年○○月○○日生、身分證統一編號：Ｚ00000
0000號）為會同開具財產清冊之人。
聲請費用新臺幣壹仟元由受監護宣告之人負擔。
    理  由
一、聲請意旨略以：聲請人余國復之胞弟即相對人余國龍（男，
    民國○○年○○月○○日生，身分證統一編號：Ｚ000000000號，住
    屏東縣潮州鎮○○里○○路51巷17號）因罹患缺氧性腦病變
    併昏迷及臥床及插氣管內管後等病症，雖經延醫診治仍無起
    色，已至不能處理自己事務之程度，為此依民法第14條之規
    定，聲請宣告相對人為受監護宣告人等語。
二、聲請人主張上開各情，業據其提出戶籍謄本、中華民國障礙
    手冊影本、安泰醫療社團法人安泰醫院普通（乙種）診斷證
    明書等件為證，並經本院前往安泰醫院，於鑑定人吳紹琛醫
    師前點呼相對人，並詢問其姓名、年籍等問題，其無反應。
    本院另就相對人之精神及心智狀況訊問鑑定人，經鑑定人鑑
    定結果，認相對人於100 年6 月11日發生急性心肺停止，經
    急救並住院治療後，目前仍四肢癱瘓，須從鼻胃管進食，由
    氣切口抽痰，昏迷指數為7 分，處於不能為意思表示或受意
    思表示、且無法管理處分自己財產，回復可能性低建議為監
    護之宣告等情，有本院100 年9 月9 日訊問筆錄、安泰醫療
    社團法人安泰醫院100 年9 月14日東安醫字第0606號函附之
    監護（輔助）鑑定書1 份在卷可憑。本院綜合上開勘驗結果
    及鑑定人之意見，認相對人確因精神障礙，致不能為意思表
    示或受意思表示之程度，故聲請人聲請對相對人為監護之宣
    告，為有理由，應予准許。
三、按受監護宣告之人應置監護人；法院為監護之宣告時，應依
    職權就配偶、四親等內之親屬、最近一年有同居事實之其他
    親屬、主管機關、社會福利機構或其他適當之人選定一人或
    數人為監護人，並同時指定會同開具財產清冊之人；法院選
    定監護人時，應依受監護宣告之人之最佳利益，優先考量受
    監護宣告之人之意見，審酌一切情狀，並注意下列事項：一
    、受監護宣告之人之身心狀態與生活及財產狀況。二、受監
    護宣告之人與其配偶、子女或其他共同生活之人間之情感狀
    況。三、監護人之職業、經歷、意見及其與受監護宣告之人
    之利害關係。四、法人為監護人時，其事業之種類與內容，
    法人及其代表人與受監護宣告之人之利害關係，修正後之民
    法第1110條、第1111條第1 項、第1111條之1 定有明文。
四、本院審酌聲請人余國復為相對人之胞兄，最近親屬即聲請人
    與相對人之父母余明、洪鳳耐及胞妹余美鑾亦同意由余國復
    擔任相對人之監護人，是由聲請人負責護養及照顧相對人並
    管理其財產，應能符合相對人之最佳利益，爰選定聲請人為
    監護人。另依上開規定，法院於選定監護人時，應同時指定
    會同開具財產清冊之人，及依民法第1113條準用同法第1099
    條之規定，監護開始時，監護人對於受監護人之財產，應依
    規定會同遺囑指定、當地直轄市、縣（市）政府指派或法院
    指定之人，於2 個月內開具財產清冊，並陳報法院。為使聲
    請人得於期限內開具財產清冊並陳報法院，並衡酌余明係相
    對人之父親，平日亦會協助處理相對人事務，爰併指定余明
    為會同開具財產清冊之人。
五、依民事訴訟法第608 條第1 項，非訟事件法第24條第1 項，
    裁定如主文。
中    華    民    國   100    年    10    月    4     日
                        家事庭  法  官  張以岳
以上正本係照原本作成。
如不服本裁定關於選定監護人及指定會同開具財產清冊之人等部
分，應於送達後10日內向本院提出抗告狀，並繳納抗告費新臺幣
1,000元；其餘關於宣告監護之部分，不得抗告。
中    華    民    國   100    年    10    月    5     日
                                書記官  胡世瑩